臺灣高等法院臺中分院刑事判決　　　　　100年度軍上字第1號
上　訴　人
即　被　告　何柏毅
上列上訴人因違反職役職責案件，不服國防部高等軍事法院高雄
分院100年度上訴字第5號中華民國100年3月8日第二審判決（起
訴案號：國防部中部地方軍事法院檢察署99年度偵緝字第13號）
，提起上訴，本院判決如下：
    主  文
上訴駁回。
    理  由
一、按當事人不服高等軍事法院宣告有期徒刑之上訴判決者，得
    以判決違背法令為理由，向高等法院提起上訴；上訴最高法
    院或高等法院之案件，準用刑事訴訟法關於上訴第三審之規
    定；軍事審判法第181條第5項、第206條第1項但書分別定有
    明文。據此，本院受理有關軍事法院移送審判之上訴案件，
    應準用刑事訴訟法關於上訴第三審之規定。而提起第三審上
    訴，應以原判決違背法令為理由，係屬法定要件。如果上訴
    理由狀並未依據卷內訴訟資料，具體指摘原判決不適用何種
    法則或如何適用不當，自應認其上訴為違背法律上之程式；
    或上訴理由狀，雖指摘原判決有違背法令，但未指明原判決
    有如何違法事由之具體情事，僅泛言有何條款之違法而無具
    體情事，或顯與法律規定得為第三審上訴理由之違法情形不
    相適合者，均應認其上訴為違背法律上之程式，予以駁回，
    此有最高法院76年臺上字第5771號判例意旨足資參照。
二、上訴人即被告何柏毅（下稱被告）第三審上訴意旨略以：被
    告因部隊任務繁重而不適應部隊生活壓力，且因家中雙親年
    長患有重病無工作能力，家中經濟困難；亦因家中房子即將
    拍賣，若房子被拍賣患病雙親將無房子可住，有鄉村里長開
    立資料證明，父親因工作意外受傷導致脊椎斷裂，母親患有
    糖尿病需長期就醫，雙親患有重大疾病無經濟來源，被告因
    擔心家中狀況及經濟來源問題，因而在外賺錢補貼家用；被
    告知錯能改，勇於認錯，且深知悔悟，然知道錯誤並不能解
    決問題所在，唯有面對事情改變現狀才能解決問題，往後做
    事必會三思而行，絕不會再犯錯，這次服完刑期，會好好把
    役期當完，懇求庭上給予被告一次機會，從輕量刑，誰都不
    希望自己家人受苦，每個人都有孝順之心，希望可以獲得輕
    判，盡快服完刑期出去幫忙改善家中經濟狀況，並照顧雙親
    等語。
三、惟按刑罰之量定，屬法院自由裁量之職權行使，應審酌刑法
    第57條所列各款事由及一切情狀，為酌量輕重之標準，並非
    漫無限制；量刑輕重係屬事實審法院得依職權自由裁量之事
    項，苟已斟酌刑法第57條各款所列情狀而未逾越法定刑度，
    不得遽指為違法；且在同一犯罪事實與情節，如別無其他加
    重或減輕之原因，下級審量定之刑，亦無過重或失輕之不當
    情形，則上級審法院對下級審法院之職權行使，原則上應予
    尊重（最高法院72年臺上字第6696號、75年臺上字第7033號
    判例及85年度臺上字第2446號判決意旨參照）。原審以被告
    之自白及調查卷內所存證據資料，認被告罪證明確，論以陸
    海空軍刑法第39條第1項前段之意圖長期脫免職役而離去役
    罪。復以被告曾於民國98年間因違反職役職責案，經國防部
    中部地方軍事法院判處有期徒刑7月確定，並於99年3月5日
    執行徒刑完畢出監等情，有國防部中部地方軍事法院檢察署
    99年6月23日被告刑案資料前科記錄表、在監在押表及施用
    毒品案件記錄表各1紙附卷可稽，其於有期徒刑執行完畢後
    ，5年內故意再犯有期徒刑以上之本罪，為累犯，依刑法第
    47條第1項之規定，加重其刑。並審酌被告身為志願役士兵
    ，竟因不適應部隊生活及父母患病家中經濟狀況不佳，即率
    爾離去離役，造成部隊單位內部管理之困擾，行為實屬不當
    ，惟考量被告犯後坦承犯行，態度良好，且其母王秀華確因
    糖尿病長期就醫，其父何文東亦因脊椎意外傷害就診治療等
    情，有戴德林醫療財團法人嘉義基督教醫院99年12月15日嘉
    基醫字第991200120號函暨附王秀華病歷資料及財團法人天
    主教聖馬爾定醫院99年12月17日（99）惠醫字第1562號函暨
    附何文東病歷資料在卷可稽（見第一審卷第50至102頁）等
    一切情狀，認公訴人請求判處有期徒刑3年6月，顯然過重，
    而於法定本刑5年以下有期徒刑之範圍內，量處有期徒刑1年
    。原審顯係本於被告之責任為基礎，並已具體斟酌刑法第57
    條所列情形而為量定，並未偏執一端，而有失之過重之情事
    ，且被告上訴提及之家庭狀況及家屬身體健康等情，原審均
    業已審酌，是依上開最高法院判例、判決意旨，不得遽指為
    違法。況且，本院審酌被告前曾犯陸海空軍刑法第39條第1
    項前段之意圖長期脫免職役而離去役罪之情事，其仍不知自
    我戒惕，仍再犯本案之罪，顯見尚無生活管理之決心，違反
    社會之期待性甚高，是原審量刑並無過重之不當情形。
四、原審所為之論斷，俱有卷存之證據資料可資覆按，從形式上
    觀察，亦無違背法令情形。上訴意旨除請求從輕量刑外，對
    於原判決究竟如何違背法令，並未依據卷內資料為具體指摘
    ，顯與法律規定得為第三審上訴理由之違法情形，不相適合
    。應認被告之上訴違背法律上之程式，應予駁回。
據上論斷，應依軍事審判法第206條第1項但書、刑事訴訟法第39
5條前段，判決如主文。
中    華    民    國   100    年    6     月    2     日
            刑事第十二庭  審判長法  官  康  應  龍
                                法  官  黃  家  慧
                                法  官  楊  真  明
以上正本證明與原本無異。
不得上訴。
                                書記官  李  淑  芬
中    華    民    國   100    年    6     月    2     日